臺灣高等法院刑事判決　　　　　　　　94年度上易字第1244號
上　訴　人
即　被　告　甲○○
上列被告因恐嚇取財案件，不服臺灣臺北地方法院94年度易字第
597號，中華民國94年6月28日第一審判決（起訴案號：臺灣臺北
地方法院檢察署94年度偵字第5129號），提起上訴，本院判決如
下：
    主  文
上訴駁回。
    事  實
一、甲○○於93年4 月23日曾上網拍賣出售予乙○○中古電腦主
    機及螢幕二十二組，每組售價新台幣（下同）一萬元，總價
    金為二十二萬元，雙方依約完成交易，詎料甲○○於取得價
    款後，越數日竟意圖為自己不法之所有，藉詞報價過低為由
    ，要求乙○○需再行給付七萬元，因被乙○○所拒，即於93
    年5月5日下午某時，撥打電話予乙○○，向其恐嚇稱：我知
    道你家及公司地址，你敢不交錢，你出門要小心等語，並打
    電話至其公司揚言將對其不利，致乙○○心生畏懼，不得已
    同意與之相約於同年月6日下午1時許，在台北市○○○路96
    巷口之福客多便利商店前交付款項；惟因心有未甘，乃報警
    處理，並委由友人卓輝麟於該日下午1 時20分許，前往上址
    佯以交付七萬元予甲○○後，而由埋伏現場之員警查獲當場
    予以逮捕，取出七萬元現款，致未能得逞。
二、案經被害人乙○○訴由台北市政府警察局文山第一分局報請
    台灣台北地方法院檢察署檢察官偵查起訴。
    理  由
一、訊據上訴人即被告甲○○對於撥打電話向乙○○要求另行交
    付七萬元款項及於前揭時地起收受該筆款項時被警當場查獲
    之事實供承不諱，雖矢口否認有恐嚇取財及不法所有之意圖
    ，辯稱：網拍後，伊去光華商場調查問價，每組市場價一萬
    七千元，所以請乙○○要補差價十萬元，經討價還價結果同
    意再給七萬元，並無說過恐嚇的話等語。惟查：
    (一)前揭事實，業據被害人乙○○於警訊、偵查及原審法院審
      理時指證甚詳，核與證人卓輝麟於偵查中之證詞相符，並
      有贓物認領保管單一紙附卷可憑。被告自承網拍買賣價金
      每組為一萬元，二十二組總價金二十二萬元，已經交付完
      畢，完成交易行為屬實，苟非被告出言恐嚇，致使乙○○
      心生畏懼，衡情買受人實無於買賣價金議定，且銀貨均已
      交付完畢後，復同意再給被告七萬元之理，況如係乙○○
      自願給付所謂差價，則何必向警局報案，足證被害人乙○
      ○指訴因被恐嚇始同意給付七萬元，堪予採信。
    (二)被告雖以前詞置辯，惟被害人乙○○於原審中證稱：我覺
      得這個價錢跟市價相當，沒有必要補差額等語，而被告迄
      未能提出具體之電腦報價，以證明每組市價為一萬七千元
      ，以供法院調查。衡諸二手電腦之售價本無一定之市場行
      情，端視電腦本身組裝配件之規格、廠牌及維護之良否來
      決定。被告既已網拍拍定，完成買賣之交易行為，豈有事
      後再需索要求補貼價金之理？足證被告僅係藉機向被害人
      乙○○索取金錢，主觀上有意圖為自己不法之所有，至為
      明顯。
    綜上所述，被告所辯各節，均不足採信，本件事證明確，其
    犯行堪予認定，自應依法論科。
二、按本件被害人乙○○被恐嚇後，雖心生畏懼，惟其委由友人
    卓輝麟前往交付現款，旨在配合員警受理其報案後至現場蒐
    證，以利逮捕被告，原無交付之意思，被告雖已收受，仍應
    依未遂犯論處。核被告所為，係犯刑法第346條第3 項、第1
    項之恐嚇取財未遂罪。又被告已著手實施恐嚇取財之構成要
    件行為而未遂，應依刑法第26條前段之規定，減輕其刑。
三、原法院審理結果，同上認定，援引刑法第346條第3 項、第1
    項、第26條前段，罰金罰鍰提高標準條例第1 條前段規定，
    審酌被告前有犯違反麻醉藥品管理條例、毒品危害防制條例
    、恐嚇取財罪、傷害罪等前科，有台灣高等法院被告全國前
    案紀錄表可參（尚不構成累犯）、素行欠佳，本件因被害人
    即時報警而未造成實質金錢損失、被告犯後仍否認犯罪，不
    知悔悟等一切情狀，予以量處有期徒刑柒月，認事用法，均
    無違誤，量刑亦適當。被告上訴猶飾詞卸責，空言否認犯罪
    ，或指摘原判決量刑過重，應認為上訴無理由，予以駁回。
四、據上論斷，應依刑事訴訟法第368條，判決如主文。
本案經檢察官黃柏齡到庭執行職務。
中    華    民    國    94    年    11    月    16    日
                  台灣高等法院刑事第23庭
                      審判長法  官  尤  豐  彥
                            法  官  張  明  松
                            法  官  趙  功  恒
以上正本證明與原本無異。
不得上訴
                            書記官  洪  雪  娥
中    華    民    國    94    年    11    月    16    日
附錄：本案論罪科刑法條全文
中華民國刑法第346條
 (單純恐嚇罪)
意圖為自己或第 3 人不法之所有，以恐嚇使人將本人或第 3 人
之物交付者，處六月以上五年以下有期徒刑，得併科1000元以下
罰金。
以前項方法得財產上不法之利益，或使第3人得之者，亦同。
前二項之未遂犯罰之。
